【裁判字號】    97,訴,1071
【裁判日期】    971103
【裁判案由】    違反毒品危害防制條例
【裁判全文】
臺灣屏東地方法院刑事判決              97年度訴字第1071號
公  訴  人  臺灣屏東地方法院檢察署檢察官
被      告  甲○○
                    （另案於竹田分監執行）
上列被告因違反毒品危害防制條例案件，經檢察官提起公訴（97
年度毒偵字第3538號）本院判決如下：
    主  文
甲○○施用第二級毒品，處有期徒刑柒月。
    事  實
一、甲○○前於民國94年間因施用毒品案件，經本院以94年度毒
    聲字第571 號裁定送觀察、勒戒後，認有繼續施用毒品之傾
    向，經本院以94年度毒聲字第676 號裁定令入戒治處所施以
    強制戒治，於95年9 月15日因其執行期間已達6 個月以上，
    且無繼續戒治之必要，停止戒治處分釋放出監，並由台灣屏
    東地方法院檢察署檢察官以95年度戒毒偵字第75號為不起訴
    處分確定。詎猶不知戒除毒癮，於觀察、勒戒及強制戒治執
    行完畢釋放後，5 年內復基於施用第二級毒品甲基安非他命
    之犯意，於97年3 月7 日12時47分為警採尿時起回溯120 小
    時內之某時，在不詳地點，以不詳方式，施用第二級毒品甲
    基安非他命1 次。嗣於97年3 月7 日11時許，因形跡可疑，
    為警盤查，經其同意採尿送驗後呈甲基安非他命陽性反應，
    始知上情。
二、案經高雄縣政府警察局旗山分局報請臺灣高雄地方法院檢察
    署檢察官偵查起訴。
    理  由
壹、程序方面
一、按除簡式審判程式、簡易程式及第376 條第1 款、第2 款所
    列之罪之案件外，第一審應行合議審判，刑事訴訟法第284
    條之1 定有明文。又本件檢察官起訴被告所犯係毒品危害防
    制條例第10條第2 項施用第二級毒品罪，屬於刑事訴訟法第
    376 條第1 款所定之罪，是依上開規定，即由本院獨任進行
    審判程序，就此合先敘明。
二、傳聞法則之重要理論依據，在於傳聞證據未經當事人之反對
    詰問予以核實，乃予排斥，惟若當事人已放棄對原供述人之
    反對詰問權，於法院審判時表明同意該等傳聞證據可作為證
    據，基於證據資料愈豐富，愈有助於真實發現之理念，並貫
    徹刑事訴訟法修法加重當事人進行主義之精神，確認當事人
    對於證據能力有處分權之制度，傳聞證據經當事人同意作為
    證據，法院認為適當者，亦得為證據；另當事人於調查證據
    時，對於傳聞證據表示「沒有意見」、「對於證據調查無意
    見」，而未於言詞辯論終結前聲明異議，應視為已有將該等
    傳聞證據採為證據之同意，刑事訴訟法第159 條之5 定有明
    文。查本案卷附台灣檢驗科技股份有限公司97年4 月2 日KＺ
    000000000000號檢驗報告及高雄縣政府警察局旗山分局毒品
    危害防制條例案件嫌犯代號與真實姓名對照表各1 份，經提
    示並告以要旨後，檢察官及被告均知該證據為審判外之書面
    證據，原無證據能力，惟未於言詞辯論終結前表示異議，本
    院審酌上開證據作成之過程並無不適當之情形，且對於被告
    涉案之事實具有相當之關聯性，又為檢驗機關以精密儀器或
    科學檢驗方法所得之結論，依刑事訴訟法第159 條之5 規定
    ，認具有證據能力。
貳、實體方面
一、訊據被告甲○○矢口否認有何施用甲基安非他命犯行，辯稱
    ：我在公園的公廁注射海洛因，那時我朋友在旁邊施用甲基
    安非他命，可能因此我有吸到一些云云。經查：
  (一)被告於上開時、地同意警察採尿送驗，所採之檢體經以酵素
    免疫分析法（EIA） 初步篩檢，再以氣相層析質譜儀法（GC
    /MS） 確認之結果，呈甲基安非他命陽性反應，有台灣檢驗
    科技股份有限公司97年4 月2 日KＺ000000000000號檢驗報告
    及高雄縣政府警察局旗山分局毒品危害防制條例案件嫌犯代
    號與真實姓名對照表各1 份附卷可稽。又目前常用檢驗尿液
    中是否含有毒品反應之方法，有免疫學分析法和層析法兩類
    ，尿液初步檢驗係採用免疫學分析法，由於該分析法對結構
    類似之成分，亦可能產生反應，故初步檢驗呈陽性反應者，
    須採用另一種不同分析原理之檢驗方法進行確認，大部分地
    方衛生單位所採用之另一種方法為Toxi -Lab 分析法（屬薄
    層層析法），經行政院衛生署認可之檢驗機構則採用氣相層
    析質譜儀（GC/MS） 分析法，以氣相層析質譜儀分析法進行
    確認者，均不致產生偽陽性反應，足認被告尿液中確有甲基
    安非他命之成分，並已排除偽陽性反應之可能。上述鑑驗結
    果，係檢驗機關本於專業知識及以精密儀器或科學檢驗方法
    所得之結論，自可憑信。
  (二)吸入安非他命之二手煙，若非長時間與吸毒者直接相向且存
    心大量吸入吸毒者所呼出之煙氣，以二手煙中可能存在之低
    劑量安非他命，應不致在尿液中檢驗出安非他命反應，此有
    法務部調查局第六處82年8 月6 日函文在卷可按。被告雖以
    前開情詞置辯，然其業於本院審理時供稱：我在公廁施用海
    洛因5 分鐘，用完我就出去，我朋友施用甲基安非他命10分
    鐘才出來，公廁下面有空隙等語，顯見其並未於密閉空間中
    長時間與吸毒者直接相向而大量吸入呼出之煙氣，故其所辯
    ，顯係事後卸責之詞，不足採信。
  (三)被告前於94年間因施用毒品案件，經本院以94年度毒聲字第
    571 號裁定送觀察、勒戒後，認有繼續施用毒品之傾向，經
    本院以94年度毒聲字第676 號裁定令入戒治處所施以強制戒
    治，於95年9 月15日因其執行期間已達6 個月以上，且無繼
    續戒治之必要，停止戒治處分釋放出監，並由台灣屏東地方
    法院檢察署檢察官以95年度戒毒偵字第75號為不起訴處分確
    定，此有臺灣屏東地方法院檢察署刑案資料查註紀錄表、全
    國施用毒品案件紀錄表及臺灣高等法院被告全國前案紀錄表
    各1 份在卷可參，是被告於觀察勒戒釋放後5 年內再犯施用
    毒品之罪甚明。
  (四)綜上所述，被告前曾犯施用毒品，且於觀察、勒戒執行完畢
    釋放後，5 年內再犯本件施用毒品，事證應屬明確，其犯行
    應堪認定。
二、查甲基安非他命屬毒品危害防制條例第2 條第2 項第2 款所
    規定之第二級毒品，不得持有、施用，被告竟持以施用，核
    其所為，係犯同條例第10條第2 項之施用第二級毒品罪。其
    持有毒品，復進而施用，其持有毒品之低度行為，為施用毒
    品之高度行為所吸收，不另論罪。檢察官起訴書雖認被告係
    於97年3 月7 日12時47分許為警採尿時起回溯24小時內某時
    ，在不詳地點，施用第二級毒品甲基安非他命1 次，然查，
    毒品施用後於尿液中可檢出之時間，受施用劑量及頻率、施
    用方式、飲水量之多寡、個人體質及其代謝情況等因素影響
    ，因個案而異。一般可檢出之時間為海洛因服用後2-4 天、
    嗎啡2-4 天、安非他命1-4 天、甲基安非他命1-5 天、MDMA
    1-4 天、大麻1-10天，此有行政院衛生署管制藥品管理局92
    年12月2 日管檢字第0920009990號函1 份附卷可稽，故應認
    本件被告施用第二級毒品甲基安非他命之時間應係於97年3
    月7 日12時47分許為警採尿時起回溯120 小時內某時，檢察
    官上開認定，容有誤會。爰審酌被告素行非佳，有多次毒品
    前科，經觀察、勒戒及強制戒治後，仍未能戒除毒癮，顯見
    其無戒毒悔改之意，惟念其施用毒品乃自戕行為，犯罪後否
    認犯行，態度不佳，造成危害非巨，及其犯罪之動機、目的
    、手段等一切情狀，量處如主文所示之刑。
據上論斷，應依刑事訴訟法第284 條之1 、第299 條第1 項前段
，毒品危害防制條例第10條第2 項，刑法第11條前段，判決如主
文。
本案經檢察官簡志祥到庭執行職務。
中    華    民    國    97    年    11    月    3    日
                  刑事第二庭  法  官   翁世容
以上正本證明與原本無異。
如不服本判決應於收受本判決送達後十日內向本院提出上訴書狀，
其未敘述上訴理由者，並得於提起上訴後十日內向本院補提理由
書狀（均須按他造當事人之人數附繕本）「切勿逕送上級法院」
中    華    民    國    97    年    11    月    3    日
                                書記官  賀燕花
附錄本案論罪科刑法條全文
毒品危害防制條例第10條
施用第一級毒品者，處6 月以上5 年以下有期徒刑。
施用第二級毒品者，處3 年以下有期徒刑。


司法院資訊處製作；財團法人民間司法改革基金會備份。
